【裁判字號】    88,自,1260
【裁判日期】    890229
【裁判案由】    侵占
【裁判全文】
臺灣臺中地方法院刑事判決                        八十八年度自字第一二六號
    自  訴  人  佳欣小客車租賃有限公司
    代  表  人  徐有福    設台.
    代  理  人  甲○○
    被      告  乙○○
右列被告因侵占案件，經自訴人提起自訴，本院判決如左：
    主  文
乙○○意圖為自己不法之所有，而侵占自己持有他人之物，處有期徒刑陸月。
    事  實
一、乙○○因業務需要於民國（下同）八十七年八月二十一日上午九時許，在台中市
    ○○路○段二００號徐有福所經營之佳欣小客車租賃有限公司（以下簡稱佳欣租
    車公司）租賃車號ＥＴ－四一二二號之自用小客車一部供作代步之用，雙方約定
    租期為一個月，租金為新台幣三萬元。乙○○應於同年九月二十一日返還。詎租
    期屆滿後，乙○○竟萌生為自己不法所有之意圖，未再支付租金，並侵占自己持
    有之上開自用小客車，雖經佳欣租車公司再三催索，均置之不理，迄今仍未還車
    。
二、案經佳欣租車公司向本院提起自訴。
    理  由
一訊據被告乙○○固供承於前揭時地向自訴人佳欣租車公司租用上開用小客車未依
    期還車等情，惟矢口否認有侵占犯行，辯稱︰伊與自訴人代表人當初說好，租期
    為一個月，每月租金三萬元，期滿再續租；於八十八年一月十七日有和自訴人代
    表人會算租金，當時有付清租金，自訴人代表人並同意其延緩幾天還車。嗣因伊
    經商失敗，家人也未支援經濟，始無力支付租金，也未與車行連絡。後來該車輛
    於八十八年十月間，停在台中市○○路三洋機車行前遭竊，以致無法返還該車予
    自訴人，伊未告知自訴人，但有向警察機關報案，然伊非有意侵占該車云云。經
    查：右揭事實，業據自訴人代理人甲○○指訴綦詳，又被告與自訴人所訂立之汽
    車租賃期限至八十七年九月二十一日止共計一個月，有租車契約及汽車出租單影
    本各一份在卷可稽。被告雖辯稱：伊於八十八年一月十七日有和自訴人代表人會
    算租金，當時有付清租金，自訴人代表人並同意其延緩幾天還車；嗣該車輛於八
    十八年十月間，停在台中市○○路三洋機車行前遭竊，以致無法返還該車予自訴
    人云云；然為自訴人所否認。又被告並未向警察機關報案本件ＥＴ－四一二二號
    自用小客車失竊情事，亦據台中市警察局第二分局於八十九年二月八日以中分二
    刑字第一六六四七號函覆本院在卷。被告就其所辯復未能提出證據以供調查，是
    其上開所辯，委係圖卸之詞，不足採信。被告期滿既未依約返還承租之車輛，亦
    未給付積欠之租金，更避不與自訴人聯繫，且迄今未能將該車返還自訴人，其有
    據為自己不法所有之意圖甚為顯然，被告侵占犯行，洵堪認定。
二、核被告所為，係犯刑法第三百三十五條第一項之侵占罪。爰審酌被告犯罪之動機
    、目的、手段、所生危害及犯罪後尚未與與自訴人達成和解，亦未將車輛返還自
    訴人等一切情狀，量處如主文所示之刑。
據上論斷，應依刑事訴訟法第三百四十三條、第二百九十九條第一項前段，刑法第三
百三十五條第一項，罰金罰鍰提高標準條例第一條前段，判決如主文。
中      華      民      國      八十九      年      二      月  二十九  日
                                        法  官  翁  芳  靜
右正本證明與原本無異。
如不服本判決，應於送達後十日內向本院提出上訴狀 （須附繕本） ，上訴於台灣高
法院台中分院。
                                        書記官
中      華      民      國      八十九      年      二      月  二十九  日
附錄論罪科刑法條
刑法第三百三十五條
意圖為自己或第三人不法之所有，而侵占自己持有他人之物者，處五年以下有期徒刑
、拘役或科或併科一千元以下罰金。
前項之未遂犯罰之。


司法院資訊處製作；財團法人民間司法改革基金會備份。
